【裁判字號】    97,訴,2335
【裁判日期】    971023
【裁判案由】    違反毒品危害防制條例
【裁判全文】
臺灣彰化地方法院刑事判決               97年度訴字第2335號
公  訴  人  臺灣彰化地方法院檢察署檢察官
被      告  甲○○
                    （另案於臺灣臺南監獄執行中）
上列被告因違反毒品危害防制條例案件，經檢察官提起公訴（97
年度毒偵字第2798號），於本院準備程序中，被告就被訴事實為
有罪之陳述，經裁定改行簡式審判程序，本院判決如下：
    主  文
甲○○施用第一級毒品，累犯，處有期徒刑玖月，扣案之注射針
筒貳支沒收。又施用第二級毒品，累犯，處有期徒刑伍月。應執
行有期徒刑壹年壹月，扣案之注射針筒貳支均沒收。
    犯罪事實
一、甲○○前於民國95年間，因竊盜案件，經本院以95年度斗簡
    字第439 號判決判處有期徒刑4 月確定；且因施用第一級毒
    品案件，經臺灣高等法院臺中分院以95年度上訴字第2778號
    判決各判處有期徒刑7 月、7 月、7 月，合併定應執行刑有
    期徒刑1 年2 月確定。上開各罪嗣經臺灣高等法院臺中分院
    以96年度聲減字第1753號裁定各減刑為有期徒刑2 月、3 月
    又15日、3 月又15日、3 月又15日，合併定應執行刑有期徒
    刑9 月確定，甫於96年12月1 日縮刑期滿執行完畢。另其曾
    於92年間，因施用毒品案件，經國防部北部地方軍事法院桃
    園分院以92年度桃聲字第56號裁定送觀察、勒戒後，因無繼
    續施用毒品之傾向，於92年4 月8 日執行完畢釋放，並由國
    防部北部地方軍事法院桃園分院檢察署檢察官以92年度園偵
    處字第35號為不起訴處分確定。其復於前揭觀察、勒戒執行
    完畢釋放後5 年內之93年間，再因連續施用第一級毒品案件
    ，經本院以93年度訴字第1688號判決判處有期徒刑8 月確定
    。詎其仍未戒除毒癮，復基於施用第一級毒品海洛因之犯意
    ，於97年7 月1 日晚間8 時許，在其位於彰化縣芳苑鄉○○
    村○○路8 號居所處，以將第一級毒品海洛因粉末置入注射
    針筒內加水後，再以針筒注射手臂血管之方式，施用第一級
    毒品海洛因1 次。另基於施用第二級毒品甲基安非他命之犯
    意，於97年7 月1 日晚間8 時10分許，在其上開居所處，以
    將第二級毒品甲基安非他命放入玻璃球管內燒烤吸其煙霧之
    方式，施用第二級毒品甲基安非他命1 次。嗣於97年7 月2
    日晚間8 時許，在彰化縣二林鎮基督教醫院二林分院急診室
    為警盤檢查獲，並扣得甲○○所有供其施打海洛因之注射針
    筒2 支，且經採集其尿液送驗，結果呈嗎啡、甲基安非他命
    陽性反應，而查悉上情。
二、案經彰化縣警察局芳苑分局報請臺灣彰化地方法院檢察署檢
    察官偵查起訴。
    理  由
一、按除被告所犯為死刑、無期徒刑、最輕本刑為3 年以上有期
    徒刑之罪或高等法院管轄第1 審案件者外，於前條第1 項程
    序進行中，被告先就被訴事實為有罪之陳述時，審判長得告
    知被告簡式審判程序之旨，並聽取當事人、代理人、辯護人
    及輔佐人之意見後，裁定進行簡式審判程序；除簡式審判程
    序及簡易程序案件外，第1 審應行合議審判，刑事訴訟法第
    273 條之1 第1 項、第284 條之1 分別定有明文。本件被告
    甲○○所涉係死刑、無期徒刑、最輕本刑為3 年以上有期徒
    刑之罪或高等法院管轄第1 審案件以外之罪，並於本院行準
    備程序時就被訴事實為有罪之陳述，本院合議庭依前揭規定
    ，經評議結果，裁定改由受命法官獨任行簡式審判程序。
二、上開犯罪事實，業據被告甲○○於本院審理時坦承不諱，又
    被告為警採集其尿液送驗結果，確呈嗎啡及甲基安非他命陽
    性反應，此有彰化縣警察局芳苑分局委託檢驗尿液代號與真
    實姓名對照認證表及詮昕科技股份有限公司於97年7 月14日
    出具之濫用藥物尿液檢驗報告各1 紙附卷可稽。此外復有注
    射針筒2 支扣案可資佐證，足徵被告之自白確與事實相符。
    本件事證明確，被告上開犯行洵堪認定，應依法論科。
三、按修正毒品危害防制條例就施用毒品者，僅於「初犯」及「
    5 年後再犯」二種情形，有其追訴條件之限制，即須於初犯
    經觀察、勒戒或強制戒治釋放後，5 年內均無施用毒品之行
    為，始能認其前所實施之觀察、勒戒或強制戒治已足遮斷毒
    癮，而得於5 年後再犯時，再予適用初犯之規定，重行觀察
    、勒戒等程序；倘5 年內已經再犯，被依法追訴處罰，縱其
    第3次（或第3次以上）施用毒品之時間在初犯釋放5 年以後
    ，即與「5年後再犯」之情形有別，且因已於「5年內再犯」
    ，顯見其再犯率甚高，原實施觀察、勒戒或強制戒治，已無
    法收其實效，而無5 年戒斷期之存在，自無再經觀察、勒戒
    及強制戒治之必要，應由檢察官逕行起訴，此有最高法院95
    年度臺非字第59、65號判決及同年度第7 次刑事庭會議決定
    足供參照。本件被告前於92年間，因施用毒品案件，經國防
    部北部地方軍事法院桃園分院以92年度桃聲字第56號裁定送
    觀察、勒戒後，因無繼續施用毒品之傾向，於92年4 月8 日
    執行完畢釋放，並由國防部北部地方軍事法院桃園分院檢察
    署檢察官以92年度園偵處字第35號為不起訴處分確定。其復
    於前揭觀察、勒戒執行完畢釋放後5 年內之93年間，再因連
    續施用第一級毒品案件，經本院以93年度訴字第1688號判決
    判處有期徒刑8 月確定等情，有臺灣彰化地方法院檢察署刑
    案資料查註紀錄表及臺灣高等法院被告前案紀錄表各1 份在
    卷可考，則其再犯本件施用第一、二級毒品犯行，按諸前揭
    說明，即與5 年後再犯之情形有別，自應逕行追訴。
四、核被告甲○○所為，係犯毒品危害防制條例第10條第1 項、
    第2 項之施用第一級、第二級毒品罪。被告持有第一、二級
    毒品進而施用，其持有第一、二級毒品之低度行為，應各為
    其施用第一、二級毒品之高度行為吸收，不另論罪。被告所
    犯施用第一級毒品海洛因及施用第二級毒品甲基安非他命之
    犯行，犯意各別，應予分論併罰。又被告有上開犯罪事實欄
    所載之前科紀錄，有臺灣高等法院被告前案紀錄表、臺灣彰
    化地方法院檢察署刑案資料查註紀錄表各1 份在卷可憑，其
    於有期徒刑執行完畢後，5 年內故意再犯本件有期徒刑以上
    之罪，均為累犯，應分別依刑法第47條第1 項之規定加重其
    刑。爰審酌被告有多次施用毒品之前科，及其施用毒品之動
    機、目的、方法、不知珍惜身體、施用毒品所生危害，暨犯
    後坦承犯行之態度等一切情狀，分別量處如主文所示之刑，
    並定其應執行刑，以示懲儆。另扣案之注射針筒2 支，係被
    告所有並供其本案施用海洛因之用，業據被告供明在卷，爰
    依刑法第38條第1 項第2 款併予宣告沒收。
據上論斷，應依刑事訴訟法第273 條之1 第1 項、第299 條第1
項前段，毒品危害防制條例第10條第1 項、第2 項，刑法第11條
前段、第47條第1 項、第51條第5 款、第38條第1 項第2 款，判
決如主文。
本案經檢察官賴志盛到庭執行職務。
中    華    民    國    97    年    10   月    23    日
                  刑事第七庭        法   官  郭麗萍
以上正本證明與原本無異。
如不服本判決，應於判決送達後10日內，向本院提出上訴書狀，
上訴書狀應「敘述具體上訴理由」，並按他造當事人之人數附繕
本。「切勿逕送上級法院」。
中    華    民    國    97    年    10   月    23    日
                                     書記官  吳冠慧
附錄本案論罪科刑法條全文：
毒品危害防制條例第10條
施用第一級毒品者，處 6 月以上 5 年以下有期徒刑。
施用第二級毒品者，處 3 年以下有期徒刑。


司法院資訊處製作；財團法人民間司法改革基金會備份。
